【裁判字號】    98,審訴,3818
【裁判日期】    981119
【裁判案由】    毒品危害防制條例
【裁判全文】
臺灣高雄地方法院刑事判決            98年度審訴字第3818號
公  訴  人  臺灣高雄地方法院檢察署檢察官
被      告  甲○○
上列被告因毒品危害防制條例案件，經檢察官提起公訴（起訴案
號：98年度毒偵字第4360號）後，嗣因被告就被訴事實為有罪之
陳述，本院依簡式審判程序審理，判決如下：
    主  文
甲○○施用第一級毒品，累犯，處有期徒刑拾月。扣案之第一級
毒品海洛因壹包（驗後淨重零點零捌玖公克）沒收銷燬之。
    事  實  及  理  由
一、本件被告甲○○所犯之罪，為死刑、無期徒刑、最輕本刑為
    3 年以上有期徒刑以外之罪，其於準備程序進行中，就被訴
    事實為有罪之陳述，經本院告知簡式審判程序之旨，並聽取
    檢察官及被告之意見後，裁定進行簡式審判程序。
二、犯罪事實：
    甲○○前因施用毒品案件，經本院以90年度毒聲字第4772號
    裁定送觀察、勒戒後，認無繼續施用毒品傾向，於民國90年
    8 月16日釋放出所（指揮書執畢日期90年9 月1 日），並經
    臺灣高雄地方法院檢察署檢察官以90年度毒偵字第3532號為
    不起訴處分確定。於前開觀察、勒戒執行完畢釋放後5 年內
    ，又因施用毒品案件，經本院以92年度訴字第392 號判處有
    期徒刑10月、3 月，應執行有期徒刑1 年確定，入監執行後
    ，嗣經假釋並於94年11月14日保護管束期滿假釋未經撤銷視
    為執行完畢。又因施用毒品及竊盜案件，分別經本院以95年
    度訴字第1917號及95年度簡字第2274號判處有期徒刑10月、
    3 月確定，嗣經減刑並定應執行刑有期徒刑6 月確定，於96
    年7 月25日執行完畢。又因竊盜案件，經本院以96年度易字
    第939 號判處有期徒刑3 月、3 月、4 月、7 月、7 月，應
    執行有期徒刑1 年10月確定，上開5 罪經本院裁定減刑及定
    應執行刑有期徒刑11月確定，於98年3 月21日縮刑期滿執行
    完畢。詎其仍未戒除毒癮，復基於施用第一級毒品海洛因之
    犯意，於98年7 月10日下午5 時許，在其位於高雄縣鳳山市
    ○○○路192 巷105 弄31號住處內，以針筒注射方式，施用
    第一級毒品海洛因1 次。嗣於98年7 月11日下午3 時55分許
    ，在其前揭住處前因形跡可疑為警盤查，並於有偵查犯罪權
    限之機關及公務員發覺其犯罪前，主動交付其所有之第一級
    毒品海洛因1 包（驗後淨重0.089 公克），並主動在警詢中
    自承其上述施用第一級毒品犯行，遂為警徵得其同意後採尿
    送驗，檢驗結果呈嗎啡、可待因陽性反應。
三、證據名稱：
    被告於警詢、本院審理中之自白，尿液採證檢驗對照表（編
    號：288 ）、台灣檢驗科技股份有限公司98年7 月28日濫用
    藥物尿液檢驗報告、高雄市立凱旋醫院98年7 月27日濫用藥
    物成品檢驗鑑定書各1 紙，扣案之第一級毒品海洛因1 包（
    檢驗後淨重0.089 公克），臺灣高等法院被告前案紀錄表。
四、核被告所為，係犯毒品危害防制條例第10條第1 項之施用第
    一級毒品罪。其持有第一級毒品海洛因之低度行為，為施用
    之高度行為吸收，不另論罪。被告有如前開犯罪科刑及執行
    紀錄，此有臺灣高等法院被告前案紀錄表1 份在卷可稽，其
    前受徒刑之執行完畢後，5 年以內故意再犯本件有期徒刑以
    上之罪，為累犯，應依刑法第47條第1 項規定，加重其刑。
    被告於遭警查獲後，乃於有偵查犯罪權限之機關及公務員發
    覺其犯罪前，主動交付其所有之第一級毒品海洛因1 包（驗
    後淨重0.089 公克），並在警詢中自承其上述施用第一級毒
    品之犯罪事實，是被告此舉當認合於自首要件，爰依刑法第
    62條前段規定減輕其刑，並依法先加後減之。
五、爰審酌被告前因施用毒品，迭經觀察、勒戒及多次刑罰之執
    行，仍未能徹底戒絕毒品，復再犯本件施用毒品罪，顯見其
    自制力不足，無法擺脫毒品，未能體悟施用毒品對自己造成
    之傷害及社會之負擔，惟念所犯施用毒品罪乃屬戕害自身身
    心健康行為，尚未對他人造成實害，其行為本身對社會所造
    成之危害並非直接，反社會性之程度應屬較低，且其犯後已
    坦認犯行等一切情狀，量處如主文所示之刑。扣案之白色粉
    末1 包，經送驗結果，確呈第一級毒品海洛因陽性反應（驗
    後淨重0.089 公克），有高雄市立凱旋醫院98年7 月27日濫
    用藥物成品檢驗鑑定書1 紙在卷足參，屬查獲之毒品，且該
    包裝袋與其內毒品難以析離，亦無析離實益，應將之同視為
    第一級毒品，不問屬於犯人與否，爰依毒品危害防制條例第
    18條第1 項前段規定沒收銷燬之。至鑑驗耗損之毒品，既已
    滅失，毋庸宣告沒收銷燬之，附此敘明。
據上論斷，應依刑事訴訟法第273 條之1 第1 項、第299 條第1
項前段、第310 條之2 、第454 條第1 項，毒品危害防制條例第
10條第1 項、第18條第1 項前段，刑法第11條、第47條第1 項、
第62條前段，判決如主文。
本案經檢察官乙○○到庭執行職務。
中    華    民    國    98    年    11    月    19    日
                  刑事第十庭  法  官  顏銀秋
以上正本證明與原本無異。
如不服本判決應於收受本判決後10日內向本院提出上訴書狀，並
應敘述具體理由，如未敘述上訴理由者，應於上訴期間屆滿後20
日內補提理由書狀於本院（均須按他造當事人之人數附繕本）「
切勿逕送上級法院」。
中    華    民    國    98    年    11    月    19    日
                              書記官  林豐富
附錄論罪科刑法條：
毒品危害防制條例第10條第1 項
施用第一級毒品者，處6月以上5年以下有期徒刑。


司法院資訊處製作；財團法人民間司法改革基金會備份。
